臺灣彰化地方法院刑事判決　　　　　　　　　　　　　九十四年度簡上字第一三號
　　公　訴　人　臺灣彰化地方法院檢察署檢察官
　　上　訴　人
　　即　被　告　乙○○
右列上訴人即被告因違反稅捐稽徵法等案件，不服本院彰化簡易庭九十三年度彰簡字
第八七六號，中華民國九十三年十一月十二日第一審簡易判決（聲請簡易判決處刑案
號：臺灣彰化地方法院檢察署九十三年度偵字第五八三五號、第六三七六號），本院
管轄第二審合議庭判決如左：
    主  文
上訴駁回。
乙○○緩刑貳年。
    事  實
一、乙○○明知詹秀隨、沈美秀、黃寶蓮、葉雪芬（後四人均已由本院彰化簡易庭判
    決確定）均未依公職人員選舉罷免法之規定，對民主進步黨捐贈，而詹秀隨、沈
    美秀、黃寶蓮、葉雪芬均為個人綜合所得稅之納稅義務人，沈美秀與黃俊材為夫
    妻、黃寶蓮與謝有欽為夫妻、葉雪芬與林敏誠為夫妻，均就九十年度個人綜合所
    得稅之申報，採夫妻合併申報之方式，詹秀隨與陳霖堯為夫妻，就八十九年、九
    十年及九十一年度個人綜合所得稅之申報，亦採夫妻合併申報之方式（陳霖堯、
    黃俊材、謝有欽、林敏誠均另為不起訴之處分），詹秀隨、沈美秀、黃寶蓮、葉
    雪芳均明知個人綜合所得稅列舉扣除額中，依公職人員選舉罷免法規定對政黨之
    捐贈，應以實際捐贈之金額誠實申報，詹秀隨竟基於逃漏稅捐之概括犯意，於民
    國九十年（下同）至九十二年間三次申報個人綜合所得稅前之某日，沈美秀、黃
    寶蓮、葉雪芬三人亦均基於逃漏稅捐之犯意，分別於九十一年間申報個人綜合所
    得稅前之某日，以一張政黨受贈收據新臺幣（下同）一萬二千元之代價，經由國
    泰人壽保險公司同事乙○○購買記載陳霖堯、黃俊材、謝有欽或林敏誠以捐贈給
    民主進步黨二十萬元之政黨受贈收據，而乙○○則基於幫助詹秀隨、沈美秀、黃
    寶蓮、葉雪芬四人逃漏稅捐及行使偽造私文書之概括犯意，自同事陳俊哲（另由
    檢察官偵查中）處取得偽造之前開政黨受贈收據六次，乙○○明知該六張政黨受
    贈收據係屬偽造，仍持以行使，交予詹秀隨、沈美秀、黃寶蓮、葉雪芬四人，供
    申報個人綜合所得稅，作為列舉扣除額項目以逃漏稅捐，再將收自詹秀隨、沈美
    秀、黃寶蓮、葉雪芬四人之金錢轉交予陳俊哲。詹秀隨、沈美秀、黃寶蓮、葉雪
    芬收取前開收據後，明知前開收據內容與事實不符，詹秀隨仍於九十年三月間、
    九十一年間五月間、九十二年五月間申報個人綜合所得稅時，持以向財政部臺灣
    省中區國稅局員林稽徵所申報列舉扣除額，沈美秀、黃寶蓮、葉雪芬則係於九十
    一年五月間申報個人綜合所得稅時，持以向臺灣省中區國稅局彰化縣分局申報列
    舉扣除額，向承辦人員行使詐術，使承辦人員誤認陳霖堯確曾於八十九年度、九
    十年度及九十一年度，黃俊材、謝有欽、林敏誠三人各自於九十年度，分別向民
    主進步黨捐款二十萬元，詹秀隨以此方式，在其與陳霖堯合併申報個人綜合所得
    稅額中，連續逃漏八十九年度之稅捐二萬六千一百八十六元、九十年度之稅捐四
    萬二千元，及九十一年度之稅捐四萬二千元，沈美秀在其與黃俊材合併申報個人
    綜合所得稅額中，逃漏九十年度之稅捐二萬六千元，黃寶蓮在其與謝有欽合併申
    報個人綜合所得稅額中，逃漏九十年度之稅捐四萬二千元，葉雪芬在其與林敏誠
    合併申報個人綜合所得稅額中，逃漏九十年度之稅捐二萬六千元。
二、案經彰化縣警察局、法務部調查局彰化縣調查站移送臺灣彰化地方法院檢察署檢
    察官聲請簡易判決處刑。
    理  由
一、右揭犯罪事實，業據被告乙○○於本院審理時坦承不諱，核與同案被告詹秀隨、
    沈美秀、黃寶蓮、葉雪芬等分別於調查局及偵查中之供述情節，及證人陳俊哲於
    警詢、偵查中之證述情節相符。此外復有詹秀隨、沈美秀、黃寶蓮、葉雪芬之個
    人綜合所得稅申報書、核定通知書暨財政部臺灣省中區國稅局彰化縣分局九十三
    年八月二十日中區國稅彰縣二字第０九三００三二二五八號函及以黃俊材、謝有
    欽、林敏誠、陳霖堯為名義捐款人之民主進步黨受贈收據、民主進步黨中央黨部
    回函及真正收據等件附卷可稽。被告之自白顯與事實相符，本件事證明確，被告
    犯行洵堪認定，自應依法論科。
二、核上訴人即被告乙○○所為，係犯稅捐稽徵法第四十三條第一項之幫助納稅義務
    人逃漏稅捐罪及刑法第二百十六條、第二百十條行使偽造私文書罪，所犯二罪間
    ，有方法結果之牽連關係，為牽連犯，應從一重之行使偽造私文書罪處斷。又被
    告連續六次行使偽造私文書之犯行，時間緊接，犯罪構成要件相同，顯係基於概
    括犯意反覆為之，為連續犯，應依刑法第五十六條之規定以一罪論，並加重其刑
    。原審認被告罪證明確，援引稅捐稽徵法第四十三條第一項、刑法第五十五條、
    第五十六條、第二百十六條、第二百十條、第四十一條規定，判處被告有期徒刑
    四月，並諭知易科罰金之折算標準，認事用法並無不合，量刑亦稱妥適，應予維
    持。被告上訴意旨，認處刑太重，指摘原判決不當，非有理由，應予駁回。惟審
    酌被告前未曾受有期徒刑以上刑之宣告，此有臺灣高等法院被告全國前案紀錄表
    及臺灣彰化地方法院檢察署刑案資料查註紀錄表附卷可參，被告經此教訓，自當
    知所警惕而無再犯之虞，本院綜核各情，認上開有期徒刑之宣告，已足策其自新
    ，所宣告之刑，以暫不執行為適當，乃併予宣告緩刑二年，用啟向上。
據上論斷，應依刑事訴訟法第四百五十五條之一第一項、第三項、第三百六十八條，
刑法第七十四條第一款，判決如主文。
本案經檢察官甲○○到庭執行職務。
中      華      民      國    九十四    年      二      月      五      日
                                臺灣彰化地方法院刑事第一庭
                                    審判長法官  葉  榮  郎
                                    法      官  陳  秋  錦
                                    法      官  葛  永  輝
右正本證明與原本無異。
本件不得上訴。
                                    法院書記官  吳  金  良
中      華      民      國    九十四    年      二      月      五      日
